es: Función de privacidad o acústica: Pantalla acústica; Módulo completamente cerrado; Panel divisor alto; Panel divisor bajo; Ninguno; Otro
pl: Funkcja prywatności lub akustyczna: Ekran akustyczny; Całkowicie zamknięta kabina; Wysoki panel dzielący; Niski panel dzielący; Brak; Inna
th: คุณสมบัติเพื่อความเป็นส่วนตัวหรือด้านเสียง: ฉากกั้นซับเสียง; พ็อดแบบปิดทึบ; แผงกั้นแบบสูง; แผงกั้นแบบต่ำ; ไม่มี; อื่นๆ
el: Λειτουργία προστασίας της ιδιωτικότητας ή ηχομόνωση: Ακουστικό πάνελ; Πλήρως κλειστός θάλαμος; Ψηλό διαχωριστικό πάνελ; Χαμηλό διαχωριστικό πάνελ; Κανένα; Άλλο
de: Sichtschutz- oder Akustikmerkmal: Akustikwand; Vollständig geschlossene Kabine; Hohes Trennelement; Niedriges Trennelement; Keine; Sonstige
bg-BG: Функция за поверителност или акустика: Акустичен екран; Напълно затворена кабина; Висок разделителен панел; Нисък разделителен панел; Няма; Друго
nb: Personvern eller akustisk funksjon: Akustikkskjerm; Helt innelukket avlukke; Høyt skillepanel; Lavt skillepanel; Ingen; Annet
sv: Avskildhets- eller akustisk funktion: Akustikskärm; Helt slutet bås; Hög avskärmningspanel; Låg avskärmningspanel; Ingen; Övrigt
ja: プライバシー保護機能または音響機能: 防音スクリーン; 完全密閉ポッド; ハイディバイダーパネル; ローディバイダーパネル; なし; その他
cs: Soukromí nebo akustický prvek: Akustická zástěna; Zcela uzavřená buňka; Vysoký dělicí panel; Nízký dělicí panel; Žádné; Ostatní
zh-CN: 隐私或声学功能: 隔音屏风; 全封闭舱; 高隔板; 低隔板; 无; 其他
nl: Privacy- of akoestische functie: Akoestisch scherm; Volledig gesloten cabine; Hoog scheidingspaneel; Laag scheidingspaneel; Geen; Anders
ko: 프라이버시 또는 방음 기능: 방음 스크린; 완전 밀폐형 포드; 높은 칸막이 패널; 낮은 칸막이 패널; 없음; 기타
zh-TW: 隱私或隔音特色: 隔音屏風; 全封閉隔音艙; 高隔板; 低隔板; 無; 其他
en: Privacy or acoustic feature: Acoustic screen; Fully enclosed pod; High divider panel; Low divider panel; None; Other
sk-SK: Prvok na zachovanie súkromia alebo akustický prvok: Akustická zástena; Úplne uzavretá bunka; Vysoký deliaci panel; Nízky deliaci panel; Žiadne; Iné
ro-RO: Caracteristică de confidențialitate sau acustică: Ecran acustic; Cabină complet închisă; Panou despărțitor înalt; Panou despărțitor jos; Fără; Altele
pt-BR: Privacidade ou acústica recurso: Tela acústica; Cabine totalmente fechada; Painel divisor alto; Painel divisor baixo; Nenhum; Outro
it: Caratteristiche di privacy o acustiche: Schermo acustico; Cabina completamente chiusa; Pannello divisorio alto; Pannello divisorio basso; Nessuno; Altro
hr-HR: Privatnost ili akustična značajka: Akustični zaslon; Potpuno zatvorena kabina; Visoka pregradna ploča; Niska pregradna ploča; Ništa; Ostalo
lt-LT: Privatumo arba akustinė funkcija: Akustinis ekranas; Visiškai uždara kapsulė; Aukšta atskiriamoji plokštė; Žema atskiriamoji plokštė; Nėra; Kita
ru: Функция приватности или акустики: Акустический экран; Полностью закрытая кабина; Высокая разделительная панель; Низкая разделительная панель; Нет; Другое
sl-SI: Lastnost zasebnosti ali akustike: Akustični zaslon; Popolnoma zaprta kabina; Visoka pregradna plošča; Nizka pregradna plošča; Brez; Drugo
da: Privatlivs- eller akustisk funktion: Akustisk skærm; Helt lukket boks; Højt skillevægspanel; Lavt skillevægspanel; Ingen; Anden
vi: Tính năng riêng tư hoặc cách âm: Màn chắn âm thanh; Buồng kín hoàn toàn; Vách ngăn cao; Vách ngăn thấp; Không có; Khác
fi: Yksityisyys- tai akustiikkaominaisuus: Akustiikkasermi; Täysin suljettu tila; Korkea jakajapaneeli; Matala jakajapaneeli; Ei mitään; Muu
fr: Fonction d’intimité ou d’isolation acoustique: Écran acoustique; Cabine entièrement fermée; Panneau de séparation haut; Panneau de séparation bas; Aucun; Autre
pt-PT: Características acústicas ou de privacidade: Painel acústico; Cápsula totalmente fechada; Painel divisório alto; Painel divisório baixo; Nenhuma; Outra
hu: Adatvédelmi vagy akusztikai funkció: Akusztikus paraván; Teljesen zárt fülke; Magas elválasztó panel; Alacsony elválasztó panel; Nincs; Egyéb
tr: Gizlilik veya akustik özelliği: Akustik ekran; Tamamen kapalı kapsül; Yüksek ayırıcı panel; Alçak ayırıcı panel; Yok; Diğer